【裁判字號】    89,易,1016
【裁判日期】    890508
【裁判案由】    竊盜
【裁判全文】
臺灣臺中地方法院刑事判決                        八十九年度易字第一一六號
    公  訴  人  台灣台中地方法院檢察署檢察官
    被      告  甲○○
右列被告因竊盜案件，經檢察官提起公訴（八十九年度偵字第一七０四號），本院判
決如左：
    主  文
甲○○連續竊盜，累犯，處罰金伍仟元，如易服勞役，以參佰元折算壹日。
    事  實
一、甲○○於民國八十六年間因賭博罪，經本院判處有期徒刑六月確定，於八十七年
    五月二十八日易科罰金執行完畢，仍不知悔改，復基於意圖為自己不法所有之概
    括犯意，連續自八十九年一月初起至同年月十三日止，駕駛其所有車牌號碼ＰＶ
    ─三０三二號自用小貨車，前往台中縣太平市○○路○段自立新城因「九二一大
    地震」造成災情之社區拆除工地，以撿拾之方式竊取北屯企業有限公司負責拆除
    及其所有之建材鐵條多次，嗣於八十九年一月十三日上午五時五分許，甲○○於
    前揭時地竊取鐵條約一千三百公斤，得手後置於上開自用小貨車上經警當場查獲
    。
二、案經台中縣警察局霧峰分局報請臺灣臺中地方法院檢察署檢察官偵查起訴。
    理  由
一、訊據被告甲○○對於右揭時地撿拾鐵條等事實坦承不諱，惟否認有何竊盜犯行，
    辯稱：伊不知該鐵條不可拿，伊見有人在拿亦跟著拿，且伊僅撿拾一、二百公斤
    鐵條云云。經查右揭事實業據被告於警訊時供述甚詳；又上開工地房屋業經拆除
    完畢，現場圍有警戒線，鐵條每公斤可出賣新台幣（下同）三元等情，經被害人
    北屯企業有限公司負責人乙○○證述明確，被告亦供述鐵條每公斤可賣得二元等
    語，查上開工地既有警戒線圈圍，且鐵條復係有價值，被告撿拾地點亦為社區，
    該鐵條當不致於係可供人隨意拾取之廢棄物；此外復有贓物認領保管收據一紙在
    卷可憑，被告上開所辯顯係卸責之詞，其犯行堪以認定。
二、核被告所為，係犯刑法第三百二十條第一項之竊盜罪。又查上開工地由北屯企業
    有限公司負責拆除，拆除後之鐵條為該公司所有，經證人乙○○於警訊時證述明
    確，是該鐵條非災民所有，因此被告所為核與中華民國八十八年九月二十五日華
    總一義字第八八００二二八四四０號緊急命令規定加重其刑係災民財物之構成要
    件未合，附此敘明。被告前後多次犯行，時間緊接，犯罪構成要件相同，顯係基
    於概括犯意反覆為之，為連續犯，應依連續犯之規定論以一罪並加重其刑。又其
    於八十六年間因賭博罪，經本院判處有期徒刑六月確定，於八十七年五月二十八
    日易科罰金執行完畢，有本院被告全國前案紀錄表及臺灣台中地方法院檢察署刑
    案查註紀錄表附卷可憑，其受有期徒刑執行完畢後五年以內再犯有期徒刑以上之
    本罪，為累犯，應依法加重其刑，並遞加之。爰審酌被告素行不佳，不思正途取
    得財物之犯罪動機、手段，所得非豐及犯後態度良好等一切情狀，量處如主文所
    示之刑，並諭知易服勞役之折算標準。
據上論斷，應依刑事訴訟法第二百九十九條第一項前段，刑法第三百二十條第一項、
第五十六條、第四十二條第二項、第四十七條，罰金罰鍰提高標準條例第一條前段、
第二條，判決如主文。
中      華      民      國      八十九      年      五    月      八    日
                                        法  官  林郁婷
右正本證明與原本無異。
如不服本判決，應於送達後十日內向本院提出上訴狀 （須附繕本） ，上訴於台灣高
等法院台中分院。
                                        書記官
中      華      民      國      八十九      年      五    月      八    日
附錄論罪科刑法條
中華民國刑法第三百二十條第一項：
意圖為自己或第三人不法之所有，而竊取他人之動產者，為竊盜罪，處五年以下有期
徒刑、拘役或五百元以下罰金。


司法院資訊處製作；財團法人民間司法改革基金會備份。
